# 公司设立登记出资，可否同股不同价？

提问人：hunaipeng 时间：2011-11-05 22:42:35
公司注册资本 1000 万元，其中甲方拟出资 800 万，认缴注册资本 800 万元，乙方拟出资 400 万元，认缴注册资本 200 万元，这种出资方式是否存在问题？

回答人：chenyiwei
如果被审验单位是有限责任公司，则公司法对此类情况无禁止性规定。 股份有限公司应按《公司法》第 127 条办理。 建议咨询律师的法律专业意见。